【裁判字號】    90,訴,81
【裁判日期】    900525
【裁判案由】    損害賠償
【裁判全文】
臺灣花蓮地方法院民事判決  九十年度訴字第八一號
    原      告  丙○○
    被      告  乙○○
    訴訟代理人  甲○○
右當事人間請求損害賠償事件，本院判決如左：
    主      文
被告應給付原告新台幣壹佰零伍萬伍仟捌佰壹拾柒元，及自民國九十年三月十五日起
至清償日止，按年息百分之五計算之利息。
原告其餘之訴駁回。
訴訟費用由被告負擔百分之九十五，餘由原告負擔。
    事      實
甲、原告方面：
一、聲明：
   （一）被告應給付原告損害賠償新台幣（下同）一百十萬五千八百十七元，並自
        訴狀繕本送達翌日起，至清償日止按年息百分之五計算之利息。
   （二）訴訟費用由被告負擔。
二、陳述：
   （一）緣原告丙○○於民國（下同）八十九年十二月十日前往被告乙○○所獨資
        經營之雅廚素食餐廳用膳，因當天該餐廳賓客盈滿，火鍋須添加酒精膏燒煮
        ，由於酒精膏添加有其潛在之危險性，本應由受有訓練之服務人員操作，詎
        於原告與同桌友人一起用膳要求幫忙添加酒精膏時，因被告之僱用人忙碌，
        而告知渠等自行取用添加，致原告友人林樹人於自行添加時不慎引起爆炸，
        原告因座位較接近立遭波及，經送慈濟醫院診治，顏面及頸部已遭二度燒傷
        ，佔全身體百分之六左右，嗣後亦發現原告因燒傷而有「雙眼角結膜炎」之
        情形。
   （二）被告乙○○經營「雅廚素食餐廳」，屬消費者保護法第二條第二款之「提
        供服務為營業」之企業經營者，又被告經營餐廳提供火鍋料理，係以酒精燈
        燒灼提供火源，酒精燈具有危險性為眾所週知，添加酒精膏時亦有諸多須留
        意之技巧，然被告未提供具有相關危險訓練之服務人員，代為添加酒精，反
        由服務人員要求顧客自行添加，且未依法令在「明顯處為警告標示及緊急處
        理危險之方法」，故被告應依消費者保護法第七條第三項、民法第二百二十
        七條關於債務不履行及侵權行為之規定，負損害賠償責任。
   （三）原告本為化妝品代理商，經營店面代客化妝及銷售化妝品，每年營利收入
        約為九十三萬九千五百五十一元，然原告顏面受創後，因受傷部位極忌日晒
        ，鎮日僅能在家修養，且因治療甚為費時，非一年無法達到工作情況，請求
        賠償減少勞動能力部分約一年之收入九十三萬九千五百五十一元。原告迄今
        所花費之醫療費用無數，且現尚在持續進行醫療中，但僅有財團法人佛教慈
        濟綜合醫院已取得之收據二紙，共一萬六千二百六十六元。又原告身為女性
        ，且從事化妝品銷售，對於顏面自是重視，僅到被告經營之餐廳即遭受顏面
        重殘，內心之痛苦可知，應請求非財產上損害賠償二十萬元。綜計被告應賠
        償原告之金額即為一百十萬五千八百十七元。
三、證據：提出財團法人佛教慈濟醫院診斷書影本及醫療費用收據二紙、八十八年度
    綜合所得稅稅額證明書影本一紙、照片二張為證。
乙、被告方面：
一、聲明：駁回原告之訴。
二、陳述：被告並非真正的負責人，僅是管理現場而已，原告之請求洵無理由。
    理      由
一、原告主張其於前揭時間至被告所經營之雅廚素食餐廳用膳，因被告僱用之服務人
    員忙碌，而告知原告及同桌友人自行取用添加酒精膏，致由同桌友人林樹人自行
    取用添加酒精膏時不慎引起爆炸，造成原告受有顏面及頸部二度燒傷，以及因燒
    傷而有雙眼角結膜炎等傷害之事實，業為被告所不爭執，並據原告提出財團法人
    佛教慈濟醫院診斷書影本二紙、照片二張為證，堪信原告此部分之主張為真實。
    就原告主張被告為雅廚素食餐廳之負責人，對於原告之損害應負損害賠償責任之
    情，被告雖辯稱伊並非真正負責人，僅是管理現場，無庸負責云云，然查，被告
    於本院言詞辯論中另陳稱：（指雅廚素食餐廳之資本）被告有出資，出資的比例
    大部分是被告的，平常被告在店裡管理業務，決策是由被告決定等語甚明，是被
    告所為前開辯詞即難採信。
二、按提供服務之企業經營者應確保其提供之服務，無安全或衛生上之危險；服務具
    有危害消費者生命、身體、健康、財產之可能者，應於明顯處為警告標示及緊急
    處理危險之方法；企業經營者如違反前開情形，致生損害於消費者或第三人時，
    應負連帶賠償責任，消費者保護法第七條第一項至第三項前段分別定有明文。又
    違反保護他人之法律，致生損害於他人者，負損害賠償責任；不法侵害他之之身
    體或健康者，對於被害人因此喪失或減少勞動能力或增加生活上之需要時，應負
    損害賠償責任；不法侵害他人之身體、健康，被害人雖非財產上之損害，亦得請
    求賠償相當之金額，修正後於八十九年五月五日施行之民法第一百八十四條第三
    項前段、第一百九十三條第一項及第一百九十五條第一項前段分別定有明文。被
    告既為雅廚素食餐廳之負責人，即屬消費者保護法所規定之企業經營者，其應確
    保其所提供之服務，無安全上之危險，然其未於明顯處為警告標示及緊急處理危
    險之方法，亦未能提供無安全危害之服務，致原告於前揭時間至該餐廳用膳時，
    遭受前開損害，被告自應依消費者保護法第七條第三項及民法第二百二十七條關
    於債務不履行之規定負損害賠償責任。又被告未依前開消費者保護法之規定為之
    ，顯已違反保護他人之法律，因而致使原告受損害，準此，被告對於原告因遭受
    前開傷害所支出之醫療費用、因此喪失或減少勞動能力及雖非財產上之損害，自
    應負賠償責任，茲就原告請求之金額，分別審酌如下：
    (一)醫療費用部分：原告主張其因前開傷害，業支出一萬六千二百六十六元等情，
      被告並不爭執，並據原告提出前開財團法人佛教慈濟醫院醫療費用收據二紙，
      是原告請求被告給付之前開醫療費用，為有理由。
    (二)工作損失部分：原告主張本件事故之發生，造成原告顏面及頸部燒傷，而因受
      傷部位極忌日晒，非一年無法達到工作情況，故受有喪失一年工作所得九十三
      萬九千五百五十一元之損失之情，亦為被告所不爭執，且據原告提出八十八年
      度綜合所得稅稅額證明書為證，是此部分請求金額，堪認為相當。
    (三)慰撫金部分：原告因前開事故而受有顏面及頸部之傷害，其肉體、精神受極大
      痛苦，且原告身為女性，又從事化妝品銷售工作，對於顏面自是重視，爰審酌
      上情及被告為餐飲業者，以及被告之過失程度等一切情狀，認原告請求十萬元
      慰撫金之範圍內為適當，應予准許，逾此部分之慰撫金請求即屬無據。
三、綜上所述，被告未依消費者保護法之規定提供安全之服務，致原告受有身體、財
    產及精神上之損害，原告自得依前開消費者保護法、侵權行為及債務不履行之法
    律關係，請求被告給付原告醫療費一萬六千二百六十六元、工作所得損失九十三
    萬九千五百五十一元、慰撫金十萬元，共計一百零五萬五千八百十七元，及自九
    十年三月十五日（即本件訴狀繕本送達翌日）起至清償日止，按年息百分之五計
    算之遲延利息，應予准許。逾此部分之請求，即屬無據，應予駁回。
四、據上論結，本件原告之訴為一部有理由，一部無理由，依民事訴訟法第七十九條
    但書，判決如主文。
中      華      民      國    九十      年      五      月    二十五    日
                                    臺灣花蓮地方法院民事庭
~B法      官  郝燮戈
右正本證明與原本無異。
如對本判決不服，應於送達後廿日內，向本院提出上訴狀（應抄附繕本）。
~B法院書記官  周秀香
中      華      民      國    九十      年      五      月     三十     日


司法院資訊處製作；財團法人民間司法改革基金會備份。
